---
title: "Análise exploratória inicial da PNAD COVID - Projeto Observatório da COVID-19"
author: "Meios Jr"
date: "9/3/2021"
output: html_document
---

```{r, include=FALSE}
load('manipulacao.RData')

```

```{r setup, include=FALSE}

options(scipen = 999)
knitr::opts_chunk$set(echo=FALSE)
knitr::opts_chunk$set(message=FALSE)
knitr::opts_chunk$set(warning = FALSE)
```

## Análise individual

### **Proporção de contaminados por COVID por sexo**

#### Frequência absoluta:

```{r}
tabela_cont_sexo_ABS_kbl
```

#### Frequência relativa:

```{r}
tabela_cont_sexo_PERC_kbl

```

### **Proporção de contaminados por Raça/Cor**

#### Frequência relativa

```{r}
tabela_cont_racacor_kbl
```

### **Quartis da idade dos indivíduos contaminados**

```{r}
quartis_idade_contaminados_kbl
```

### **Proporção de contaminados por profissão**

|     |                                                                                                 |
|-----|-------------------------------------------------------------------------------------------------|
| 01  | Empregado doméstico, diarista, cozinheiro (em domicílios particulares),                         |
| 02  | Faxineiro, auxiliar de limpeza etc. (em empresa pública ou privada),                            |
| 03  | Auxiliar de escritório, escriturário                                                            |
| 04  | Secretária, recepcionista                                                                       |
| 05  | Operador de Telemarketing                                                                       |
| 06  | Comerciante (dono do bar, da loja etc.)                                                         |
| 07  | Balconista, vendedor de loja                                                                    |
| 08  | Vendedor a domicílio, representante de vendas, vendedor de catálogo (Avon, Natura etc.)         |
| 09  | Vendedor ambulante (feirante, camelô, comerciante de rua, quiosque)                             |
| 10  | Cozinheiro e garçon (de restaurantes, empresas)                                                 |
| 11  | Padeiro, açougueiro e doceiro                                                                   |
| 12  | Agricultor, criador de animais, pescador, silvicultor e jardineiro                              |
| 13  | Auxiliar da agropecuária (colhedor de frutas, boia fria, etc.)                                  |
| 14  | Motorista (de aplicativo, de taxi, de van, de mototáxi, de ônibus)                              |
| 15  | Motorista de caminhão (caminhoneiro),                                                           |
| 16  | Motoboy,                                                                                        |
| 17  | Entregador de mercadorias (de restaurante, de farmácia, de loja, Uber Eats, IFood, Rappy etc.)  |
| 18  | Pedreiro, servente de pedreiro, pintor, eletricista, marceneiro                                 |
| 19  | Mecânico de veículos, máquinas industriais etc.                                                 |
| 20  | Artesão, costureiro e sapateiro                                                                 |
| 21  | Cabeleireiro, manicure e afins                                                                  |
| 22  | Operador de máquinas, montador na indústria;                                                    |
| 23  | Auxiliar de produção, de carga e descarga;                                                      |
| 24  | Professor da educação infantil, de ensino fundamental, médio ou superior,                       |
| 25  | Pedagogo, professor de idiomas, música, arte e reforço escolar                                  |
| 26  | Médico, enfermeiro, profissionais de saúde de nível superior                                    |
| 27  | Técnico, profissional da saúde de nível médio                                                   |
| 28  | Cuidador de crianças, doentes ou idosos                                                         |
| 29  | Segurança, vigilante, outro trabalhador dos serviços de proteção                                |
| 30  | Policial civil                                                                                  |
| 31  | Porteiro, zelador                                                                               |
| 32  | Artista, religioso (padre, pastor etc.)                                                         |
| 33  | Diretor, gerente, cargo político ou comissionado                                                |
| 34  | Outra profissão de nível superior (advogado, engenheiro, contador, jornalista etc.)             |
| 35  | Outro técnico ou profissional de nível médio                                                    |
| 36  | Outros                                                                                          |

```{r}
prop_cont_profis_kbl
```

### **Proporção de indivíduos contaminados e não contaminados em relação ao afastamento do trabalho (Motivo)**

|     |                                                                                                                                       |
|-----|---------------------------------------------------------------------------------------------------------------------------------------|
| 1   | Estava em quarentena, isolamento, distanciamento social ou férias coletivas                                                           |
| 2   | Férias, folga ou jornada de trabalho variável                                                                                         |
| 3   | Licença maternidade ou paternidade                                                                                                    |
| 4   | Licença remunerada por motivo de saúde ou acidente da própria pessoa                                                                  |
| 5   | Outro tipo de licença remunerada (estudo, paternidade, casamento, licença prêmio, etc.)                                               |
| 6   | Afastamento do próprio negócio/empresa por motivo de gestação, saúde, acidente, etc., sem ser remunerado por instituto de previdência |
| 7   | Fatores ocasionais (mau tempo, paralisação nos serviços de transportes, etc.)                                                         |
| 8   | Outro motivo                                                                                                                          |

```{r}
pro_contam_afast_kbl
```

### **Quartis do número de horas trabalhadas (normalmente e efetivamente) por toda a população trabalhadora e pela população trabalhadora contaminada.**

#### Horas normalmente trabalhadas

```{r}
horas_norm_trab_kbl
```

#### Horas normalmente trabalhadas por profissão

```{r}
horas_norm_trab_PROF_kbl
```

#### Horas efetivamente trabalhadas

```{r}
horas_efet_trab_kbl
```

#### Horas efetivamente trabalhadas por profissão

```{r}
horas_efet_trab_profissao_kbl
```

#### Normalmente - efetivamente trabalhadas (População total)

```{r}
norm_efet_trab_tudo_kbl
```

#### Normalmente - efetivamente trabalhadas (por ocupação)

```{r}
norm_efet_trab_prof_kbl
```

## Análises domiciliares

#### Total de domicílios por número de moradores

```{r}
dom_numero_moradores_kbl
```

### **Número de moradores no domicílio - Sem indivíduos contaminados ou com pelo menos um contaminado**

```{r}
pelo_menos_um_cont_kbl
```

### Proporção de domicílios que possuem pelo menos uma pessoa no grupo de risco, por situação de contaminação

```{r}
mediacont_naocont_gruporisco_kbl

```

### Proporção de domicílios por situação de trabalho e testagem

```{r}
cart_assinada_cont_kbl
```

### **Quartis dos rendimentos do trabalho dos domicílios por situação de contaminação pela COVID-19.**

```{r}
rend_trab_cont_kbl
```

### **Média dos valores recebidos via aposentadoria e pensão para domicílios contaminados ou não contaminados**

```{r}
rend_dom_INSS_kbl
```

### **Índice dos domicílios vulneráveis**

```{r}
indicador_risco_quartis_kbl
```
